【裁判字號】    98,交聲,3163
【裁判日期】    980929
【裁判案由】    違反道路交通管理處罰條例聲明異議
【裁判全文】
臺灣臺北地方法院交通事件裁定        98年度交聲字第3163號
原處分機關  臺北市交通事件裁決所
受處分人    乙○○
                    1樓
上列受處分人因違反道路交通管理處罰條例案件，對於臺北市交
通事件裁決所中華民國98年8月12日所為之處分（原處分案號：
北市裁罰字第裁22-GE0000000號裁決書）聲明異議，本院裁定如
下：
    主  文
異議駁回。
    理  由
一、按汽車駕駛人，行經有燈光號誌管制之交岔路口闖紅燈者，
    處新臺幣（下同）1,800元以上5,400元以下罰鍰，道路交通
    管理處罰條例第53條第1項定有明文。又汽車駕駛人違反道
    路交通管理處罰條例第53條者，除依原條款處罰鍰外，並記
    違規點數3點，道路交通管理處罰條例第63條第1項第3款亦
    有明定。
二、本件異議人即受處分人乙○○於民國98年6月23日下午5時18
    分許，駕駛車牌號碼1656-UZ號自用一般小客貨車，沿臺中
    市○○路由北往南方向行駛，行經環中路與市政路有燈光號
    誌管制之交岔路口，竟於燈光管制號誌為紅燈時仍穿越交岔
    路直行環中路行駛，為臺中市警察局第六分局市政派出所員
    警甲○○當場攔停，以受處分人行經有燈光號誌管制之交岔
    路口闖紅燈之違規行為，依道路交通管理處罰條例第53條第
    1項規定掣單舉發，嗣受處分人於舉發通知單上所載之應到
    案日期即98年7月7日前向原處分機關提出申訴，經原處分機
    關函請舉發單位調查結果，仍認受處分人有前開違規行為，
    原處分機關乃於98年8月12日依前開條例第53條第1項、第63
    條第1項第3款（裁決書漏引第3款）之規定，裁處受處分人
    罰鍰2,700元，並記違規點數3點。
三、本件異議人聲明異議意旨略以：伊於罰單上紀錄的時間地點
    駕車行經該地，紅燈亮起，隨即停車，因係首次行經該地，
    不察該路口內一、二車道均是左轉專用車道，因而後面車輛
    猛按喇叭，伊因此將車往前移動超過停車線讓後面車輛能順
    利左轉，待綠燈亮起再繼續往前行駛，卻在前方約50～100
    公尺處被警察攔下開單，伊一再向警察詳述僅有越線停車或
    佔用左轉專用道的事實，並未有闖紅燈的事實，但該警員置
    之不理，將伊開闖紅燈的違規，伊無法接受，為此聲明異議
    ，請求撤銷原處分等語。
四、經查：本件受處分人於前揭時、地，駕駛車牌號碼1656-UZ
    號自用一般小客貨車，行經有燈光號誌管制之交岔路口，於
    燈光號誌為紅燈時仍為穿越交岔路直行環中路行駛，為臺中
    市警察局第六分局市政派出所員警甲○○當場攔停舉發之事
    實，業據證人甲○○到庭證稱：從伊擔任警察職務就開始從
    事交通稽查勤務，已有20多年了，當天伊站在距離異議人違
    規路口約2、3百公尺處，但伊可以清楚看見路口燈號，且伊
    站立的位置沒有其他障礙物遮蔽視線，因為伊當天就是要在
    現場執行惡性違規之取締，現場有3個車道，該路口的燈號
    有4種燈，分別是直行綠燈、左轉綠燈、紅燈、黃燈，異議
    人的車輛行駛到該路口時，車輛當時是在左轉專用道，該路
    口的燈號是直行綠燈，當時異議人的車子有停在左轉道上，
    後來直行綠燈之後就變為紅燈，同時也就是左轉燈變成綠燈
    ，此時異議人就闖紅燈往前直行至內車道，異議人的車輛已
    經過了整個路口，異議人闖紅燈所行駛的車道距離伊執勤所
    站的地點有一段距離，伊就走過去上前去攔查，伊有將異議
    人攔停下來，並非如異議人聲明異議理由所述他只是越線沒
    有闖越整個路口的情形，而現場違規路口的燈號變換順序為
    左轉綠燈完畢之後，就變成市政路變成綠燈，環中路仍然是
    紅燈，並非如異議人所述環中路變成綠燈，該環中路口燈號
    順序為直行綠燈、左轉綠燈、紅燈、直行綠燈、左轉綠燈、
    紅燈等語明確（本院卷第15頁反面至16頁）；甲○○身為執
    法人員，與受處分人既素不相識，且無任何宿怨仇隙，衡情
    證人應無在執行交通勤務中，刻意舉發素不相識、毫無冤仇
    之受處分人，且甘冒偽證之罪責，於本院調查中到庭具結為
    虛偽之陳述，以羅織誣陷受處分人之可能或必要；再參以證
    人庭提之系爭違規路口現場照片，證人當時所在位置之環中
    路係一具有三線道之寬敞道路，證人面對違規路口之前方無
    任何遮蔽物阻擋視線，且員警於路口執行交通稽查勤務時，
    既係為能當場舉發駕駛人之違規行為，自會站立於可清楚觀
    看交通狀況之位置，足信證人於本件執勤當時，所站立之位
    置應可清晰觀看違規路口燈光號誌及受處分人之違規情形；
    另衡以環中路、市○路路口交通號誌有3個時相，分別為G1
    環中路綠燈（市政路紅燈）、G2 環中路左轉綠燈（環中路
    直行紅燈、市政路紅燈）、G3環中路紅燈（市政路綠燈、環
    中路紅燈右轉），此有本院公務電話紀錄、臺中市政府98年
    9月21日府交規字第0980245225號函附之環中路、市○路路
    口交通號誌時制計劃表各1紙在卷可稽，足佐證人前開所述
    違規路口燈號變換順序乙節為真，堪認證人上開之證詞為可
    採；復有證人甲○○當庭繪製之現場圖1紙、違規路口照片8
    幀、本件臺中市警察局舉發違反道路交通管理事件通知單、
    臺中市警察局第六分局98年7月9日中分六警交字第09800231
    15號函各1紙在卷可憑。是本件受處分人之違規行為，堪以
    認定。
五、綜上所述，受處分人確有駕駛車牌號碼1656-UZ號自用一般
    小客貨車，於前開時、地，行經有燈光號誌管制之交岔路口
    闖紅燈之違規行為。原處分機關依前開道路交通管理處罰條
    例第53條第1項、第63條第1項第3款（裁決書漏引第3款）之
    規定，裁處受處分人罰鍰2,700元，並記違規點數3點，尚無
    違誤。受處分人猶執前詞指摘原處分不當，為無理由，自應
    將其異議駁回。
據上論結，依道路交通案件處理辦法第19條，裁定如主文。
中    華    民    國    98    年    9     月    29    日
                              交通法庭法  官  楊蕙芬
以上正本證明與原本無異
如不服本裁定應於送達後5日內向本院提出抗告狀
                                      書記官  馬正道
中    華    民    國    98    年    10    月     5    日


司法院資訊處製作；財團法人民間司法改革基金會備份。
